---
title: "Pauta Tarea 2"
author:  <a href="https://gcabrerag.rbind.io/"> <h3> Gabriel Cabrera </h3> </a> \newline Facultad de Economía y Negocios, Universidad de Chile, Chile
date: "2018-10-15 (updated: `r Sys.Date()`)"
linkcolor: "red"  
output: 
  html_document:
    highlight: "kate"
    toc: true
    css: styles.css
    code_download: true
    toc_depth: 2
    toc_float:
      collapsed: false
      smooth_scroll: true
    number_sections: true
    code_folding: "show"
    include:
      after_body: footer.html
---

```{r setup, include=FALSE}
knitr::opts_chunk$set(echo = TRUE, eval = TRUE, warning = FALSE, message = FALSE)
```

---

<center> <b> Instrucciones </b> </center>
<p>

1.	Esta tarea debe ser entregada en grupos de máximo 3 personas. 
2.	Se debe enviar una carpeta comprimida que contenga: un archivo .Rproj (proyecto en R), un script y un breve informe en R Markdown con sus resultados, incluyendo tablas, gráficos, etc., según corresponda.  El formato del infome puede ser word o pdf.
3.  El asunto del email con su tarea debe ser "Tarea 2-R Apellido 1 -Apellido 2 -Apellido 3"
4.	La fecha de entrega es el Viernes 14 de Septiembre del 2018 hasta las 23:59 hrs al correo del curso: [r2018uchile@gmail.com](r2018uchile@gmail.com). 

---

<div class="quote-container">

> “PowerPoint is like being trapped in the style of early Egyptian flatland cartoons rather than using the more effective tools of Renaissance visual representation.” 
>
> <p align="right"> *Edward R. Tufte*, Beautiful Evidence </p>

</div>

<br>

# Pregunta 1 {.tabset - .tabset-fade}

## Pregunta 1.1 {-}

Seleccione dos variables de su interés del *World Development Indicators* para el año 1990 y 2015. Incluya todos los países presentes en la base de datos, excluyendo los agregados regionales. Explique brevemente por qué son relevantes, argumentando a partir de conocimientos de cursos previos y/o trabajos empíricos.

```{r, warning=FALSE, message=FALSE}
if(!require("pacman")) install.packages("pacman")
p_load("tidyverse", "tidyquant", "WDI", "fBasics", "gridExtra", "grid", "scales", 
       "plyr", "extrafont", "zoo")
```


```{r}
#"NY.GDP.PCAP.PP.CD" -> PIB PPP
#"BN.CAB.XOKA.GD.ZS" -> balance cuenta corriente como porcentaje del pib

wdi_data <- as.tibble(
            WDI(indicator = c("NY.GDP.PCAP.PP.CD", "BN.CAB.XOKA.GD.ZS"), 
                country = "all", 
                extra = TRUE, 
                start = 1990, 
                end = 2015)
            )
```

```{r}
#"NY.GDP.PCAP.PP.CD" -> PIB PPP
#"BN.CAB.XOKA.GD.ZS" -> balance cuenta corriente como porcentaje del pib

wdi_data <- wdi_data %>% 
            select(country:region) %>%
            dplyr::rename(pib = NY.GDP.PCAP.PP.CD, cuenta_corriente = BN.CAB.XOKA.GD.ZS) %>% 
            dplyr::filter( year %in% c("1990", "2015") & region != "Aggregates") %>% 
            na.omit() %>% 
            group_by(country, year) %>% 
            arrange(year)

```

## Pregunta 1.2 {-}

Construya un *data frame* y presente los valores máximos, mínimos, media aritmética, mediana y desviación estándar que permita comparar los valores de cada variable en los años 1990 y 2015.

```{r, include=TRUE, results = "asis"}
year_loop <- c(1990, 2015)

list_countries <- list()

for(i in 1:length(year_loop)){
  
  list_countries[[i]] <- wdi_data %>% 
                         dplyr::filter(year == year_loop[i])
  
     print(knitr::kable(cbind(basicStats(as.matrix(list_countries[[i]][3])),
                        basicStats(as.matrix(list_countries[[i]][4]))), 
                        digits = c(1,5)))      
}
```

## Pregunta 1.3 {-}

Grafique un boxplot para cada una de las variables que permita la comparación de 1990 y 2015. Interprete.

```{r}
# Grafico para el producto interno bruto 1990 y 2015
ggplot_one <- list_countries[[1]] %>%  
              ggplot(mapping = aes(x = year, y = pib, fill=year, group = year)) + 
              geom_boxplot(show.legend = FALSE) +
              scale_y_continuous(breaks = pretty_breaks(), 
                                 limits = c(min(list_countries[[1]]$pib,
                                                list_countries[[2]]$pib),
                                            max(list_countries[[1]]$pib,
                                                list_countries[[2]]$pib))) + 
              ylab("PIB (millones de dòlares)") + xlab("1990") + 
              theme_bw() + scale_x_discrete(breaks = NULL)

ggplot_two <- list_countries[[2]] %>%  
              ggplot(mapping = aes(x = year, y = pib, fill=year)) + 
              geom_boxplot(show.legend = FALSE) +
              scale_y_continuous(breaks = pretty_breaks(), 
                                 limits = c(min(list_countries[[1]]$pib,
                                                list_countries[[2]]$pib),
                                            max(list_countries[[1]]$pib,
                                                list_countries[[2]]$pib))) +
              ylab("PIB (millones de dòlares)") + xlab("2015") +
              theme_bw() + scale_x_discrete(breaks = NULL)

grid.arrange(ggplotGrob(ggplot_one), ggplotGrob(ggplot_two), ncol = 2, 
             top = "Producto Interno Bruto")

```


```{r}
ggplot_one <- list_countries[[1]] %>%  
              ggplot(mapping = aes(x = year, y = cuenta_corriente, fill=year, 
                                   group = year)) + 
              geom_boxplot(show.legend = FALSE) +
              scale_y_continuous(breaks = pretty_breaks(), limits = c(-55, 50)) + 
              ylab("PIB (millones de dòlares)") + xlab("1990") + theme_bw() + 
              scale_x_discrete(breaks = NULL)

ggplot_two <- list_countries[[2]] %>%  
              ggplot(mapping = aes(x = year, y = cuenta_corriente, fill=year)) + 
              geom_boxplot(show.legend = FALSE) +
              scale_y_continuous(breaks = pretty_breaks(), limits = c(-55, 50)) + 
              ylab("PIB (millones de dòlares)") + xlab("2015") + theme_bw() + 
              scale_x_discrete(breaks = NULL)

grid.arrange(ggplotGrob(ggplot_one), ggplotGrob(ggplot_two), ncol = 2, 
             top = "balance cuenta corriente como porcentaje del pib")
```


# Pregunta 2 {.tabset - .tabset-fade}

## Pregunta 2.1 {-}

Desde *Yahoo Finance* obtenga los precios mensuales de los indices accionarios de los siguientes
países desde Enero del 2005 hasta Diciembre del 2017: (a) S&P 500 Estados Unidos (^GSPC), (b) CAC 40 Francia (^FCHI), (c) DAX Alemania (^GDAXI) y FTSE 100 Reino Unido (^FTSE).

a. Genere un gráfico de densidad para el retorno^[La fórmula para calcular (log) retornos es: $r_t = log(1 + R_t) = log(\frac{P_t}{P_{t-1}}) = p_t - p_{t-1}$] de cada índice accionario.
    
    ```{r}
    tickers <- c("^GDAXI", "^FTSE")
    ```
        
    ```{r}
    data_activos <- tq_get(tickers,
                    get = "stock.prices",
                    from = "2005-01-01",
                    to  = "2018-01-01",
                    periodicity = "monthly")
    ```
    
    ```{r}
    retornos_activos <- data_activos %>%
                        group_by(symbol) %>%
                        tq_transmute(select = close,
                          mutate_fun = periodReturn,
                          period = "daily",
                          type = "log",
                          col_rename = "retornos.diarios")
    ```
            
    ```{r, fig.width = 4.5, fig.height = 2.95, fig.align = "center"}
    retornos_activos %>%
             ggplot(mapping = aes(x = retornos.diarios, fill = symbol))+
             geom_density(alpha = 0.5) +
                 labs(title = "Retornos Activos",
                      subtitle = "DAX Alemania & FTSE 100 Reino Unido",
                      x = "Retornos mensuales", y = "Densidad") +
             theme_tq() +
             scale_fill_tq() +
             facet_wrap(~ symbol, ncol = 2) +
             guides(fill=guide_legend(title="Activos:"))
    ```
    
    
b. Use un *Q-Q plot* para comparar la distribución de los retornos de cada índice accionario con la        distribución normal. Comente.
        
    ```{r, fig.width = 4.5, fig.height = 2.95, fig.align = "center"}
    retornos_activos %>%
             ggplot(mapping = aes(sample = retornos.diarios, fill = symbol))+
             stat_qq() +
             labs(title = "QQ plots Retornos Activos",
               subtitle = "Oracle (ORCL), Intel (IT), Nvidia (NVDA) y Netflix (NFLX)",
               x = "Retornos mensuales", y = "Densidad") +
             theme_tq() +
             scale_fill_tq() +
             facet_wrap(~ symbol, ncol = 2) +
             guides(fill=guide_legend(title="Activos:"))
    
    ```    

## Pregunta 2.2 {-}

El análisis técnico consiste en detectar determinados patrones de comportamiento de los precios en el pasado, con la esperanza de que dicho patrones vuelvan a repetirse y poder así aprovecharnos de ello. A partir de lo anterior se le solicita:

a. Construir un *Candlestick* para cada índice accionario y determine patrones. Comente.
        
    ```{r , fig.width = 6, fig.height = 3,   fig.align = "center"}
    data_activos %>%
         ggplot(aes(x = date, y = close, group = symbol)) +
         geom_barchart(aes(open = open, high = high, low = low, close = close),
           color_up = "darkgreen", color_down = "darkred", size = 1) +
         labs(title = "Bar Chart",
           subtitle = "DAX Alemania & FTSE 100 Reino Unido",
           y = "Precio de Cierre", x = "") +
        #  coord_x_date(xlim = c(end - weeks(6), end)) +
         facet_wrap(~ symbol, ncol = 2, scale = "free_y") + 
         theme_tq()
    
    ```
        
b. Construir las *bandas de bollinger* para cada índice accionario. Comente.
        
    ```{r , fig.width = 6, fig.height = 3,   fig.align = "center"}
    data_activos %>%
         ggplot(aes(x=date, y=close, open = open,
                    high = high, low = low, close = close)) +
          geom_candlestick() +
          geom_bbands(ma_fun = SMA, sd = 2, n = 20)  +
          labs(title = "Bandas de Bollinger ",
               subtitle = "DAX Alemania & FTSE 100 Reino Unido",
               y = "Precio de Cierre", x = "") +
        #  coord_x_date(xlim = c(end - weeks(6), end)) +
         facet_wrap(~ symbol, ncol = 2, scale = "free_y") + 
         theme_tq()
    ```

## Pregunta 2.3 {-}

Finalmente descargue desde *Yahoo Finance* el índice de volatilidad VIX^[Chicago Board Options Exchange Market Volatility Index.] desde 1990 hasta la fecha con periodicidad mensual, posteriormente gráfique identificando los periodos de recesiones^[Los periodos de recesiones se pueden descargar desde FRED (Federal Reserve Economic Data).]. ¿Qué puede observa?¿es útil este índice?.
    
```{r, eval = TRUE, echo = FALSE, warning=FALSE, message=FALSE}
# font_import(pattern="[H/h]umor", prompt = TRUE)
# loadfonts(device="win")

theme_xkcd <- theme(
  panel.background = element_rect(fill="white"),
  #axis.ticks = element_line(colour=NA),
  panel.grid = element_line(colour="white"),
  #axis.text.y = element_text(colour=NA),
  axis.text.x = element_text(colour="black"),
  text = element_text(size=16, family="Humor Sans"),
  axis.line = element_line(colour = "black")
)
```

```{r}
data_vix <- tq_get("VIXCLS",
                   get = "economic.data",
                   from = "1990-01-01",
                   to  = "2018-01-01",
                   periodicity = "daily") %>% 
                   na.omit()
```

```{r}
recessions_df <- read.table(textConnection("Peak, Trough
                                           1990-07-01, 1991-03-01
                                           2001-03-01, 2001-11-01
                                           2007-12-01, 2009-06-01"), 
                 sep=',',colClasses=c('Date', 'Date'), header=TRUE)

recessions_trim <-  subset(recessions_df, Peak >= min(index(data_vix$date)))
```

```{r, eval = TRUE, echo=TRUE, fig.align = "center", out.height= "35%", message=FALSE,     warning=FALSE}
data_vix %>% 
  ggplot() + geom_line(aes(x = date, y = price), size = 0.5, color = "red") + 
  theme_xkcd + geom_rect(data=recessions_trim, aes(xmin = Peak, 
                                                   xmax = Trough, ymin=-Inf, ymax=+Inf), 
                         fill='cyan', alpha=0.5) +
  xlab("Fecha") + ylab("VIX") + labs(title = "VIX Index", 
                                     subtitle = "Estados Unidos: 1990 - 2018") + 
  scale_x_date(breaks = pretty_breaks(n = 12)) + 
  theme(axis.text.x = element_text(size=14, angle=45, 
                                   margin = margin(t = 10, r = 20, b = 10, l = 10))) 
```











