---
title: "Tarea 2"
author: "Roberto C√f¬°nepa, Felipe Parra e Ignacio Vargas"
date: "14 de septiembre de 2018"
output:
  pdf_document: default
  word_document: default
---

```{r load myData, include=FALSE}
load("Tarea 2.RData")
library(knitr)
library(quantmod)
library(ggplot2)
```

## Introducci√≥n

El siguiente informe, al igual que el anterior, se basar· principalmente en la exposici√≥n de los dataframes solicitados y respuestas breves en caso de ser necesarias.

## Pregunta 1

En esta pregunta se solicita la elecci√≥n de dos variables de los indicadores de desarrollo del banco mundial. Para efectos de este trabajo elegimos las variables Matr√≠cula en Educaci√≥n Primaria y Expectativas de Vida, ya que consideramos que no s√≥lo muestran el estado de desarrollo actual, sino que tambi√©n entregan una visi√≥n a futuro del desarrollo humano de los pa√≠ses. Es decir, son √≠ndices de primera importancia para casi todas las √°reas de investigaci√≥n de la econom√≠a.

En primer lugar, se solicita crear un data frame donde se muestre estad√≠stica descriptiva para los a√±os 1990 y 2015, el cual se presenta acontinuaci√≥n:

```{r echo=FALSE, results='asis'}
kable(P1, caption = "Estad√≠stica descriptiva")
```

Posteriormente, se solicita crear diagramas de caja que permitan comparar ambas variables en los dos a√±os.

Para la Matr√≠cula en Educaci√≥n Primaria el diagrama quedar√≠a de esta forma:

```{r echo=FALSE, results='asis'}
boxplot(SE.PRM.NENR~year,data=aux4, main="Matr√≠cula Educaci√≥n Primaria", xlab="a√±o", ylab="Matr√≠cula de educaci√≥n Primaria")
```


Para Expectativa de vida el diagrama es el siguiente:

```{r echo=FALSE, results='asis'}
boxplot(SP.DYN.LE00.IN~year,data=aux4, main="Expectativa de Vida", xlab="a√±o", ylab="Expectativa de vida")
```

## Pregunta 2

Para esta pregunta es necesario obtener el precio de los √≠ndices accionarios de Alemania y Reino Unido.

El primer requerimiento es generar una gr√°fico de densidad de la rentabilidad de los √≠ndices:

Para el caso alem√°n:

```{r echo=FALSE, results='asis'}
plot(dd, main="Densidad de Rentabilidad DAX")
```

Para el caso del Reino Unido:

```{r echo=FALSE, results='asis'}
plot(df, main="Densidad de Rentabilidad FTSE")
```

Adem√°s, dentro del mismo apartado se solicita crear gr√°ficos Q-Q de los retornos de cada √≠ndice.

DAX:

```{r echo=FALSE, results='asis'}
plot(qqdax, main="Gr√°ficos Q-Q DAX")
```

FTSE:

```{r echo=FALSE, results='asis'}
plot(qqftse, main="Gr√°ficos Q-Q FTSE")
```

Ambos se comportan de manera muy similar al compararlos con la distribuci√≥n normal, mientras en general pasa casi sobre la linea indicando una distribuci√≥n normal, en los extremos las distribuci√≥n de los retornos se aleja de la diagonal. 

Para efectos del an√°lisis t√©cnico se realizan gr√°ficos de vela y las bandas de bollinger

A continuaci√≥n se presentan los gr√°ficos de vela:

DAX

```{r echo=FALSE, results='asis'}
plot(csdax, main="Gr√°ficos de vela DAX")
```

FTSE

```{r echo=FALSE, results='asis'}
plot(csftse, main="Gr√°ficos de vela FTSE")
```

El tama√±o de las velas representa que tan intensa es la compra o venta y por ende el movimiento del precio mientras su color si el precio de cierre est√° sobre el precio de apertura o bajo este, ambas poseen una baja considerable en el periodo cercano a 2016 y se estabiliza desde 2016 hacia adelante. 

Ahora, se mostrar√°n las bandas de Bollinger:

DAX

```{r echo=FALSE, results='asis'}
plot(bbdax, main="Bandas de Bollinger DAX")
```

FTSE

```{r echo=FALSE, results='asis'}
plot(bbftse, main="Bandas de Bollinger FTSE")
```

Las bandas son m√°s anchas cuando la volatilidad es mayor y m√°s estrechas cuando esta es menor, para DAX se observa una volatilidad alta antes de 2017 y una menor hacia adelante mientras para FTSE la volatilidad es mas pareja en todo el periodo excepto cerca del final de este desde finales de 2017.

Por √∫ltimo se nos solicita analizar el √≠ndice VIX como se aprecia a continuaci√≥n:

```{r echo=FALSE, results='asis'}
plot(vixiplot, main="√çndice VIX")
```

Las recesiones corresponden a 1990/08-1991/03 , 2001/04-2001/11 , 2008/01-2009/06. Es posible observar que el √≠ndice se eleva durante estos periodos indicando una alta volatilidad, indic√°ndonos que en el mercado hay miedo y pesimismo, es en estos momentos donde se producen fuertes movimientos en los mercados burs√°tiles. Existen periodos donde el √≠ndice esta alto pero no coinciden con periodos de recesi√≥n por lo que el indice no es √∫til por si solo para identificar un periodo de recesi√≥n.